---
output: github_document
---

# Analyse de l'emploi et du marché du travail maritime - version 2019

```{r packages, include=FALSE}
library(tidyverse)
library(sf)
library(knitr)
library(here)
```


## Constitution des familles de métiers/secteurs

+ Métiers : à partir des appellations ROME, une liste de 936 appellations reliée à l'emploi maritime a été constituée et ventilée en 10 familles.

+ Secteurs : 54 NAF ont été selectionnés et ventilés selon les 10 mêmes familles.

Ces nomenclatures sont identiques à celles utilisées dans l'étude 2019, sur 2018.

## Zones littorales

A partir d'une nomenclature des cantons-villes de l'Insee, une liste des zones "littorales" a été constituée, puis validée au niveau régional.

```{r map_littoral, include=FALSE}
shp_canton_littoral <-
  st_read(here("methodologie/referentiels/FR_CANTON_LITTORAL.shp"), quiet = TRUE)

ggplot(shp_canton_littoral) +
  geom_sf(aes(fill = littoral),
          size = 0.5) +
  scale_fill_viridis_d(option = "magma") +
  guides(fill = FALSE) +
  theme_void()
```

Selon les sources de données, certaines familles sont filtrées afin de ne les prendre en compte que pour les zones littorales.

## Sources de données

Sont mobilisées :

```{r sources, include=FALSE}
tibble(
  source = c(
    "Emploi salarié Acoss",
    "Offres collectées",
    "Compétences offres",
    "Embauches - DPAE",
    "DEFM",
    "Entrées en formation"
  ),
  remarque = c(
    "hors Mayotte où la population-mère BMO prend le relai + hors Défense et administation maritimes + de fait hors MSA, ce qui sous-estime Pêche et cultures marines",
    "",
    "",
    "",
    "En moyenne sur 12 mois",
    ""
  ),
  temporalite = c(
    "2019",
    "2019",
    "2019",
    "2019",
    "2019",
    "Octobre 2018 - septembre 2019"
  ),
  selection = c("NAF", "ROME", "ROME", "NAF", "ROME", "Formacode")
) %>%
  kable("html")
```

En fonction des sources de données et des familles, des filtres peuvent être effectués pour restreindre uniquement sur le littoral.

```{r sources_filtre, include=FALSE}
tibble::tribble(
  ~ Famille,
  ~ Emploi.Acoss,
  ~ DPAE,
  ~ Offres,
  ~ Offres.compétences,
  ~ DEFM,
  ~ Formation,
  "Activités et loisirs littoraux",
  "Littoral",
  "Littoral",
  "Littoral",
  "Littoral",
  "Littoral",
  "X",
  "Construction et maintenance navale",
  "X",
  "X",
  "X",
  "X",
  "X",
  "X",
  "Défense et adminstrations maritimes",
  "X",
  "X",
  "X",
  "X",
  "X",
  "X",
  "Hôtellerie-restauration",
  "Littoral",
  "Littoral",
  "Littoral",
  "Littoral",
  "Littoral",
  "X",
  "Pêche et cultures marines",
  "X",
  "X",
  "X",
  "X",
  "X",
  "X",
  "Personnel embarqué",
  "X",
  "X",
  "X",
  "X",
  "X",
  "X",
  "R&D et ingénierie maritime",
  "X",
  "X",
  "X",
  "X",
  "X",
  "X",
  "Services portuaires et nautiques",
  "X",
  "X",
  "X",
  "X",
  "X",
  "X",
  "Transformation des produits de la mer",
  "X",
  "X",
  "X",
  "X",
  "X",
  "X",
  "Travaux en mer",
  "Littoral",
  "Littoral",
  "Littoral",
  "Littoral",
  "X",
  "X"
) %>%
  kable("html")

```


